【裁判字號】    97,易,48
【裁判日期】    970218
【裁判案由】    竊盜
【裁判全文】
臺灣彰化地方法院刑事判決                97年度易字第48號
公  訴  人  臺灣彰化地方法院檢察署檢察官
被      告  乙○○
上列被告因竊盜案件，經檢察官提起公訴（96年度偵字第11493
、11494、11595號），本院判決如下：
    主  文
乙○○犯如附表所示之罪，各處如附表所示之刑，應執行有期徒
刑壹年陸月。
    事  實
一乙○○未曾受罪刑之宣告，竟於附表所示時地，與附表所示之
  行為人共同基於意圖為自己不法所有之犯意聯絡，而實行該等
  竊盜行為（王金祥、張偉國另案審理中，甲○○另行審結）。
  嗣於民國96年10月17日晚上11時30分許，為警在彰化縣二水鄉
  ○○村○○○○○道產業道路查獲王金祥、張偉國，經彼等之
  供述，由檢察官於96年11月27日、96年12月7日傳喚甲○○、
  乙○○到案訊問而查獲。
二案經戊○○、庚○○、丁○○、己○○、辛○○、壬○○、癸○○、丙○○訴由彰化縣警察局田中分局報告臺灣彰化地方法
  院檢察署檢察官及同署檢察官自動檢舉偵查起訴。
    理  由
一訊據被告乙○○對於上揭犯罪事實坦承不諱，核與證人即共同
  正犯張偉國、王金祥、甲○○於警詢及檢察官偵查中之供述、
  證述相符，並與證人即告訴人戊○○、庚○○、丁○○、己○○、辛○○、壬○○、癸○○、丙○○於警詢及檢察官偵查中
  之指訴、證述一致，且有扣押筆錄、贓物認領保管單、竊盜案
  件現場位置簡圖、竊盜現場與查獲現場照片附卷可稽。被告之
  自白與事實相符，堪以採信，事證明確，其犯行均堪認定。
二核被告乙○○所為，係犯如附表所示之罪。附表編號6至8部分
  ，均係徒手行竊，公訴意旨漏未斟酌此點，而認就此部分係犯
  刑法第321條第1項第3款、第4款之結夥3人以上攜帶兇器竊盜
  罪，尚有未洽，惟此僅該條項所定竊盜加重條件之減少，尚無
  庸變更其起訴法條。被告與附表所示之其餘行為人間，就各該
  犯行，有犯意聯絡及行為分擔，均為共同正犯。被告所犯如附
  表所示之罪，犯意各別，行為互異，應分論併罰。查被告未曾
  受罪刑之宣告，此有臺灣高等法院被告前案紀錄表可稽，爰審
  酌被告前開素行狀況，所犯已造成告訴人財產損害，惟各次損
  害價值非鉅，於本院審理中尚能坦承犯行及其他一切情狀，量
  處如附表所示之刑及定其應執行之刑，以資儆懲。
據上論斷，應依刑事訴訟法第299條第1項，刑法第28條、第321
條第1項第3款、第4款、第51條第5款，判決如主文。
本案經檢察官吳曉婷到庭執行職務。
中    華    民    國    97    年    2     月    18    日
                  刑事第四庭      法  官  廖政勝
以上正本證明與原本無異。
如不服本判決，應於判決送達後10日內，向本院提出上訴狀 (須
敘述具體理由，並附繕本，上訴狀勿逕送上級法院)。
告訴人或被害人對於判決如有不服具備理由請求檢察官上訴者，
其上訴期間之計算係以檢察官收受判決正本之日期為準。
中    華    民    國    97    年    2     月    18    日
                                  書記官  莊何江
附錄：
刑法第321條第1項第3款、第4款
犯竊盜罪而有左列情形之一者，處6月以上5年以下有期徒刑：
三  攜帶兇器而犯之者。
四  結夥三人以上而犯之者。
附表:
┌──┬─────────────────┬─────┬─────┐
│編號│行為態樣                          │所犯法條  │論罪科刑  │
├──┼─────────────────┼─────┼─────┤
│1   │於96年9月19下午5時許，乙○○、張偉│刑法第321 │乙○○結夥│
│    │國、王金祥共同基於意圖為自己不法所│條第1項第3│三人攜帶兇│
│    │有之犯意聯絡，由張偉國雇用乙○○、│款、第4款 │器竊盜，處│
│    │王金祥，結夥3人攜帶張偉國所有客觀 │          │有期徒刑捌│
│    │上足供為兇器使用之檳榔刀1把（未據 │          │月。      │
│    │扣案，下同），在坐落南投縣南投市內│          │          │
│    │轆段681地號土地上，以該把檳榔刀共 │          │          │
│    │同竊取戊○○所有價值約新臺幣（下同│          │          │
│    │）6,000 元之檳榔約60弓得手。      │          │          │
├──┼─────────────────┼─────┼─────┤
│2   │於96年9月26日中午12時許，乙○○、 │刑法第321 │乙○○結夥│
│    │張偉國、王金祥共同基於意圖為己不法│條第1項第3│三人攜帶兇│
│    │所有之犯意聯絡，由張偉國雇用乙○○│款、第4款 │器竊盜，處│
│    │、王金祥，結夥3人攜帶張偉國所有客 │          │有期徒刑捌│
│    │觀上足供為兇器使之檳榔刀1把，在坐 │          │月。      │
│    │落南投縣南投市○○段746地號土地上 │          │          │
│    │，以該把檳榔刀共同竊取庚○○所有價│          │          │
│    │值約3,000元之檳榔約40弓得手。     │          │          │
├──┼─────────────────┼─────┼─────┤
│3   │於96年9月29日下午6時許，甲○○、簡│刑法第321 │乙○○結夥│
│    │誠宏、王金祥共同基於意圖為己不法所│條第1項第3│三人攜帶兇│
│    │有之犯意聯絡，由甲○○雇用乙○○、│款、第4款 │器竊盜，處│
│    │王金祥，結夥3人攜帶甲○○所有客觀 │          │有期徒刑捌│
│    │上足供為兇器使之檳榔刀1把（未據扣 │          │月。      │
│    │案，下同），在坐落南投縣名間鄉炭寮│          │          │
│    │段749、826地號土地上，以該把檳榔刀│          │          │
│    │共同竊取丙○○所有價值約13,000元之│          │          │
│    │檳榔約50弓得手。                  │          │          │
├──┼─────────────────┼─────┼─────┤
│4   │於96年10月3日下午6時許，乙○○、石│刑法第321 │乙○○結夥│
│    │文卿、王金祥共同基於意圖為己不法所│條第1項第3│三人攜帶兇│
│    │有之犯意聯絡，由甲○○雇用乙○○、│款、第4款 │器竊盜，處│
│    │王金祥，結夥3人攜帶甲○○所有客觀 │          │有期徒刑捌│
│    │上足供為兇器使之檳榔刀1把，在坐落 │          │月。      │
│    │南投縣名間鄉○○段495地號土地上， │          │          │
│    │以該把檳榔刀共同竊取丁○○所有價值│          │          │
│    │約3,000元之檳榔約50弓得手。       │          │          │
├──┼─────────────────┼─────┼─────┤
│5   │於96年9月下旬或10月上旬之某日某時 │刑法第321 │乙○○結夥│
│    │，乙○○、甲○○、王金祥共同基於意│條第1項第3│三人攜帶兇│
│    │圖為己不法所有之犯意聯絡，由甲○○│款、第4款 │器竊盜，處│
│    │雇用乙○○、王金祥，結夥3人攜帶石 │          │有期徒刑捌│
│    │文卿所有客觀上足供為兇器使之檳榔刀│          │月。      │
│    │1把，在坐落南投縣竹山鎮○○段土地 │          │          │
│    │上，以該把檳榔刀共同竊取己○○所有│          │          │
│    │價值約6,500元之檳榔約40弓得手。   │          │          │
├──┼─────────────────┼─────┼─────┤
│6   │於96年10月17日晚上7時許，乙○○、 │刑法第321 │乙○○結夥│
│    │甲○○、張偉國、王金祥共同基於意圖│條第1項第4│三人以上竊│
│    │為己不法所有之犯意聯絡，在坐落南投│款        │盜，處有期│
│    │縣竹山鎮○○段R884地號土地上，結夥│          │徒刑柒月。│
│    │3人以上徒手竊取辛○○所有之苦瓜137│          │          │
│    │條得手。                          │          │          │
├──┼─────────────────┼─────┼─────┤
│7   │於96年10月17日晚上8時許，乙○○、 │刑法第321 │乙○○結夥│
│    │甲○○、張偉國、王金祥共同基於意圖│條第1項第4│三人以上竊│
│    │為己不法所有之犯意聯絡，在坐落彰化│款        │盜，處有期│
│    │縣二水鄉○○○段R628Y地號土地上， │          │徒刑柒月。│
│    │結夥3人以上徒手竊取壬○○所有之茄 │          │          │
│    │子549條得手。                     │          │          │
├──┼─────────────────┼─────┼─────┤
│8   │於96年10月17日晚上10時許，乙○○、│刑法第321 │乙○○結夥│
│    │甲○○、張偉國、王金祥共同基於意圖│條第1項第4│三人以上竊│
│    │為己不法所有之犯意聯絡，在坐落南投│款        │盜，處有期│
│    │縣名間鄉○○段R7（R847）地號土地上│          │徒刑柒月。│
│    │，結夥3人以上徒手竊取癸○○所有之 │          │          │
│    │木瓜435粒得手。                   │          │          │
└──┴─────────────────┴─────┴─────┘


司法院資訊處製作；財團法人民間司法改革基金會備份。
